【裁判字號】    95,抗,824
【裁判日期】    951228
【裁判案由】    聲請再審
【裁判全文】
臺灣高等法院臺中分院刑事裁定           95年度抗字第824號
再抗告人
即聲請人    甲○○
上列再抗告人因傷害等案件聲請再審，不服臺灣苗栗地方法院中
華民國95年8月15日95年度簡抗字第1號裁定，提起再抗告，本院
裁定如下：
    主   文
再抗告駁回。
    理   由
一、再抗告意旨略以：原確定判決所載證人之證詞不實；被害人
    所受之傷害係因追打再抗告人時，再抗告人基於防衛而生，
    其所提出之診斷證明書亦非實在；再抗告人並未公然侮辱被
    害人，係被害人誤會再抗告人說其壞話云云。
二、按對於適用簡易程序案件所為裁定有不服者，得抗告於管轄
    之第二審地方法院合議庭，而此項抗告，準用刑事訴訟法第
    四編之規定，刑事訴訟法第455條之1第4項、第5項定有明文
    。次按不得上訴於第三審法院之案件，其第二審法院所為裁
    定，不得抗告，刑事訴訟法第405條有明文規定，雖同法第4
    15條第1項第3款規定：「對於抗告法院之裁定，不得再行抗
    告。但對於聲請再審之裁定，得提起再抗告」，然同條第 2
    項亦規定：「前項但書之規定，於依第四百零五條不得抗告
    之裁定不適用之」。申言之，對於聲請再審之裁定，如原確
    定判決係不得上訴於第三審法院之案件，即無准其再抗告之
    餘地。又依規定不得再行抗告者，縱令原審法院之書記官在
    裁定正本上記載得為抗告字樣，亦不發生法律上之效力。
三、經查：再抗告人甲○○因傷害、公然侮辱案件，前經原審法
    院苗栗簡易庭於94年10月27日以94年度苗簡字第 684號刑事
    簡易判決分別處有期徒刑 3月、拘役30日，並已確定。嗣再
    抗告人向原審法院聲請再審，經裁定駁回，再抗告人復向原
    審提起抗告，亦經管轄之第二審即原審法院合議庭裁定駁回
    其抗告等情，有原審法院94年度苗簡字第 684號刑事簡易判
    決、95年度聲簡再字第1號、95年度簡抗字第1號刑事裁定在
    卷可稽。而再抗告人聲請再審之案件，係刑法第277條第1項
    傷害罪及同法第309條第1項公然侮辱罪，均為最重本刑 3年
    以下有期徒刑、拘役之罪，依刑事訴訟法第376條第1款規定
    ，係不得上訴於第三審法院之案件，再抗告人聲請再審既經
    管轄之第二審即原審法院合議庭裁定駁回，依首開法律規定
    ，自不得對該第二審裁定，提起再抗告。雖原審法院之書記
    官於裁定正本記載「如不服本裁定，應於裁定送達後 5日內
    向本院提出抗告狀」，亦不發生法律上之效力。是再抗告人
    提起本件再抗告為法律上不應准許，自應予以駁回。
四、據上論斷，應依刑事訴訟法第408條第1項前段，裁定如主文
    。
中    華    民    國    95    年    12    月    28    日
            刑事第六庭    審判長法  官  李  文  雄
                                法  官  邱  顯  祥
                                法  官  張  恩  賜
上列正本證明與原本無異。
不得抗告。
                                書記官  陳  如  慧
中    華    民    國    95    年    12    月    29    日


司法院資訊處製作；財團法人民間司法改革基金會備份。
